【裁判字號】    91,訴,1629
【裁判日期】    920110
【裁判案由】    偽造文書
【裁判全文】
台灣台中地方法院刑事判決                        九十一年度訴字第一六二九號
    公  訴  人  台灣台中地方法院檢察署檢察官
    被      告  乙○○  男  二.
右列被告因偽造文書案件，經檢察官提起公訴（九十一年度偵字第三三九０號），本
院判決如左：
    主      文
乙○○行使偽造之信用卡，處有期徒刑陸月，如易科罰金，以參佰元折算壹日。扣案
偽造之合作金庫發卡卡號0000  0000  0000  0000信用卡壹張及偽
造之台北銀行發卡卡號0000  0000  0000  0000信用卡壹張，均沒
收。
    事  實
一、乙○○於民國九十一年二月六日下午二時至三時許左右，在台中市○○路與北屯
    路口，向不詳姓名綽號「阿立」之人，以新台幣（下同）一萬二千元，購得偽造
    之合作金庫發卡卡號0000  0000  0000  0000信用卡壹張及台
    北銀行發卡卡號0000  0000  0000  0000信用卡壹張，隨後約
    半小時於其住處台中市○○區○○路一段五五之八號三樓，在偽造之合作金庫發
    卡卡號0000  0000  0000  0000信用卡上偽造「楊文信」署押
    （簽名）壹枚，在偽造之台北銀行發卡卡號0000  0000  0000  0
    000信用卡上偽造之「許舜程」署押（簽名）壹枚，表示其與發卡公司立契守
    約暨使用時供特約商店核對身分用意之證明，預備以該二張偽造之信用卡消費詐
    取財物，其偽造「楊文信」署押（簽名）及偽造之「許舜程」署押（簽名）之行
    為，各足以生損害於「楊文信」及「許舜程」。乙○○嗣即意圖為自己不法之所
    有，於同年月十一日十七時二十分許，到台中市○○○路○段二九九號廣三百貨
    一館一樓之「今生金飾」門市部，使用上開偽造之合作金庫信用卡，向專櫃小姐
    甲○○詐購金鍊條及金戒子（價值合計約二萬四千元），因甲○○發現該張信用
    卡有異而進行查詢，乙○○見狀拔腿就跑，經保全人員隨後追捕乙○○並報警查
    獲，自乙○○身上起獲其所有供犯罪所用之上開信用卡二張，乙○○詐欺取財因
    而未得逞。
二、案經台中市警察局第一分局報請台灣台中地方法院檢察署檢察官偵查起訴。
    理  由
一、右揭犯罪事實已據被告乙○○於警訊、偵查中及本院審理時供認明確，核與證人
    甲○○於警訊中及本院審理時證述情節相符，並有上開偽造之合作金庫及台北銀
    行信用卡各一張扣案可資佐證。而上開二張信用卡均屬偽造之事實，有財團法人
    聯合信用卡處理中心查覆單影本在卷可稽。本件事證明確，被告犯行足以認定。
二、核被告所為，係犯刑法第二百零一條之一第二項之行使偽造信用卡罪。被告意圖
    供行使之用，收受上開偽造之信用卡二張，並在該二張偽造之信用卡背面簽名欄
    偽簽「楊文信」及「許舜程」署名，足以為表示其與發卡銀行立契守約，於使用
    時供特約店核對身分之用意，其收受偽造信用卡、行使偽造準私文書部分之低度
    行為（包括偽造署押之階段行為），均已為行使偽造信用卡之高度行為所吸收，
    不另論罪。公訴人認為被告所為係犯刑法第二百十六條、第二百十條之行使偽造
    私文書罪，起訴法條應予變更。另被告雖然於九十一年月十一日十七時二十分許
    ，到台中市○○○路○段二九九號廣三百貨一館一樓之「今生金飾」門市部，使
    用上開偽造之合作金庫信用卡，向專櫃小姐甲○○詐購金鍊條及金戒子（價值合
    計約二萬四千元），因甲○○發現該張信用卡有異而進行查詢，乙○○見狀拔腿
    就跑，因而沒有詐得財物，惟若使用偽造之信用卡刷卡消費，使特約商店陷於錯
    誤，以為係真正持卡人，而分別交付刷卡金額之商品，行使偽造信用卡部分，當
    然含有詐欺取財罪質，自無庸再論以詐欺取財罪，是本件公訴人認被告此部分行
    為另涉有刑法第三百三十九條第一項、第三項之詐欺取財未遂罪，尚有未洽。爰
    審酌被告持偽造信用卡刷卡消費，危害金融秩序，刷卡消費金額不多，危害並非
    嚴重，事後已坦承上情，態度尚佳等一切情狀，處以如主文所示之刑，並諭知易
    科罰金之折算標準。
三、扣案偽造之合作金庫發卡卡號0000  0000  0000  0000信用卡
    壹張及偽造之台北銀行發卡卡號0000  0000  0000  0000信用
    卡壹張，依刑法第二百零五條規定，不問屬於犯人與否，均應宣告沒收，上開信
    用卡上偽造之「楊文信」署押（簽名）及「許舜程」署押（簽名），已經因為上
    開信用卡諭知宣告沒收而包括在內，毋庸重為沒收之諭知。
四、公訴意旨又以被告意圖為自己不法之所有，並基於概括之犯意，於九十一年二月
    八日下午，在台中市○○路與崇德路口之加油站，使用上開偽造之合作金庫信用
    卡，並偽造該信用卡使用名義人「楊文信」之簽帳單之私文書，向該加油站人員
    行使，以此欺騙手段使加油站人員陷於錯誤，遂交付三百元之汽油給乙○○，復
    於同年月十一日十七時二十分許，在台中市○○○路○段二九九號廣三百貨一館
    一樓之「今生金飾」門市部，使用上開偽造之合作金庫信用卡，並偽造該信用卡
    使用名義人「楊文信」之簽帳單之私文書，向專櫃人員甲○○行使，擬以此手段
    詐購金鍊條及金戒子（價值合計約二萬四千元），而認為被告觸犯刑法第二百十
    六條、第二百十條及第三百三十九條第一項、第三項之罪。查被告於偵查中及本
    院審理時，雖然均自白其曾經在台中市○○路四段六一三號福懋加油站以上開偽
    造之合作金庫信用卡刷卡加油三百元，然經本院命承辦本件之警員台中市警察局
    第一分局警員施谷都前往該加油站，調取九十一年二月八日所有客戶在該加油站
    使用信用卡加油消費之資料，並無以上開卡號或以「楊文信」為持卡人消費之紀
    錄，此有警員施谷都所製作之職務報告書一份在卷可稽，是被告就此部份雖然自
    白犯罪，惟其自白與事實不符，本院調查結果，認為此部份不能證明被告有犯罪
    之行為。另查被告於九十一年月十一日十七時二十分許，在台中市○○○路○段
    二九九號廣三百貨一館一樓之「今生金飾」門市部，使用上開偽造之合作金庫信
    用卡，向專櫃人員甲○○行使，擬以此手段詐購金鍊條及金戒子（價值合計約二
    萬四千元），尚未以「楊文信」之名義在簽帳單上簽名時，就被甲○○發現該信
    用卡有偽，此已經據被告及甲○○供明，是被告並無偽造或行使偽造之簽帳單私
    文書之行為。再查使用偽造之信用卡刷卡消費，使特約商店陷於錯誤，以為係真
    正持卡人，而分別交付刷卡金額之商品，行使偽造信用卡部分，當然含有詐欺取
    財罪質，自無庸再論以詐欺取財罪，已經論述如前。此三部份均不能認定被告犯
    罪，而公訴人既然認為與前開論罪科刑部分，有方法與結果之牽連犯關係，屬裁
    判上一罪，毋庸另為無罪之諭知。
五、據上論斷，應依刑事訴訟法第二百九十九條第一項前段、第三百條，刑法第二百
    零一條之一第二項、第四十一條第一項前段、第二百零五條，罰金罰鍰提高標準
    條例第一條前段、第二條，判決如主文。
中      華      民      國     九十二     年     一     月     十     日
                                        法  官   李添興
右正本證明與原本無異。
如不服本判決，應於判決送達後十日內向本院提出上訴狀，上訴於臺灣高等法院臺中
分院( 須附繕本 )。
                                        書記官
中      華      民      國     九十二     年     一     月     十     日


司法院資訊處製作；財團法人民間司法改革基金會備份。
